【裁判字號】    88,易,3444
【裁判日期】    890211
【裁判案由】    家庭暴力防治法
【裁判全文】
臺灣臺南地方法院刑事判決                        八十八年度易字第三四四四號
    公  訴  人  臺灣台南地方法院檢察署檢察官
    被      告  乙○○
    選任辯護人  查名邦律師
                曾子珍律師
                涂啟夫律師
右列被告因家庭暴力防治法案件，經檢察官提起公訴（八十八年度偵字第一三七六二
號），本院判決如左：
    主  文
乙○○違反法院依家庭暴力防治法第十三條所為命遷出住居所、遠離住居所、工作場
所、學校或其他特定場所之裁定，累犯，處有期徒刑陸月，如易科罰金，以參佰元折
算壹日。
    事  實
一、乙○○曾於民國（下同）八十六年間犯恐嚇罪，經本院判處有期徒刑八月確定，
    甫於八十八年六月十九日執行完畢。乙○○、甲○○為夫妻，係依家庭暴力防治
    法第三條第一款所稱之家庭成員，兩人育有長子林郁凱、長女林郁樺。乙○○自
    八十年間起至八十八年六月十四日止，因失業在家心情不佳，曾對甲○○及林郁
    凱實施身體及精神上不法之侵害，經甲○○向本院聲請核發通常保護令，本院於
    八十八年九月一日裁定禁止乙○○對於甲○○及林郁凱實施身體或精神上不法侵
    害行為，且乙○○不得直接或間接對甲○○為騷擾、通話、通信之聯絡行為，且
    乙○○應於八十八年九月十日上午八時前遷出甲○○位於台南縣官田鄉二鎮村十
    鄰二鎮八十七之廿八號之住所及位於台南縣六甲鄉○○路二六八號之工作場所，
    並應將上開住所及工作場所之全部鑰匙交付與甲○○，再者，乙○○最少應遠離
    甲○○前開住處及工作場所一百公尺，而車號Ｊ５—９３２８自用小客車所有權
    歸甲○○所有，乙○○應將上開車輛之相關證件、鑰匙交付予甲○○。詎乙○○
    於前開保護令生效後，仍繼續居住於前開甲○○位於台南縣六甲鄉○○路二六八
    號之工作場所，並未遷出亦未遠離，嗣甲○○於八十八年十一月五日報警，經警
    在前開場所查獲乙○○。
二、案經台南縣警察局麻豆分局報告台灣台南地方法院檢察署檢察官偵查起訴。
    理  由
一、訊據被告乙○○固承認於保護令生效後仍繼續居住於甲○○位於台南縣六甲鄉○
    ○路二六八號之工作場所，惟辯稱係因甲○○同意其繼續居住云云。惟查：按家
    庭暴力防治法第十六條規定，命相對人遷出被害人住居所或遠離被害人之保護令
    ，不因被害人同意相對人不遷出或不遠離而失其效力。是被告所辯因告訴人同意
    始繼續居住於告訴人之工作場所而未搬離等情，雖與告訴人甲○○及證人即台南
    縣警察局麻豆分局六甲派出所警員黃清樑於本院證述情節相符，並經告訴人提出
    八十八年九月九日所書立之切結書一紙附卷足稽，堪認屬實，惟依前揭家庭暴力
    防治法第十六條規定意旨以觀，已明文排除刑法理論中得被害人承諾之行為不罰
    之阻確違法事由之適用，是被告所辯尚不能作為對其有利之認定。本件事證已明
    ，被告犯行洵堪認定。
二、核被告乙○○所為，係犯家庭暴力防治法第五十條第三款、第四款之違反保護令
    罪。公訴人雖認被告尚有違反同條第二款之情，惟訊據被告堅決否認有對告訴人
    為精神上不法之侵害，辯稱當天只是要告訴人管教小孩，本院訊問告訴人甲○○
    亦稱當天係因小孩管教問題而爭吵，被告本來說話就比較大聲等語（見本院八十
    九年一月二十八日審判筆錄），是被告所為尚不構成對告訴人為騷擾或家庭暴力
    之行為，公訴人所引家庭暴力防治法第五十條第二款尚有未洽。又被告曾於八十
    六年間犯恐嚇罪，經本院判處有期徒刑八月確定，甫於八十八年六月十九日執行
    完畢，有本院被告全國前案紀錄表、台灣台南地方法院檢察署刑案資料查註紀錄
    表在卷足稽，其於五年內再犯本件有期徒刑以上之罪，為累犯，應依刑法第四十
    七條之規定加重其刑。爰審酌被告與告訴人已協議離婚（見卷附戶口名簿影本）
    ，且告訴人已於八十八年十二月二十二日具狀向本院民事庭請求撤回通常保護令
    （見卷附本院民事庭通知書一紙），及被告犯罪之動機、手段、被害人所受之損
    害等一切情狀，量處如主文所示之刑，併諭知易科罰金之折算標準，以資懲儆。
據上論斷，應依刑事訴訟法第二百九十九條第一項前段，家庭暴力防治法第五十條第
三款、第四款，刑法第十一條前段、第四十七條、第四十一條，罰金罰鍰提高標準條
例第二條，判決如主文。
本案經檢察官林志峰到庭執行職務。
中    華    民    國      八十九      年      二      月    十一        日
                                  臺灣臺南地方法院刑事第三庭
                                          法  官  高如宜
右正本證明與原本無異。
如不服本判決，應於判決送達後十日內向本院提出上訴狀( 應附繕本 )。
              書記官  劉岳文
中    華    民    國      八十九      年      二      月    十一        日
附錄本案論罪科刑法條全文：
家庭暴力防治法第五十條第二款、第三款、第四款
  違反法院第十三條、第十五條所為之下列裁定者，為本法所稱之違反保護令罪，處
  三年以下有期徒刑、拘役或科或併科新台幣十萬元以下罰金：
  三、命遷出住居所。
  四、遠離住居所、工作場所、學校或其他特定場所。


司法院資訊處製作；財團法人民間司法改革基金會備份。
